Inventaris van het archief van het Ministerie van Financiën: Directie Wetgeving Directe Belastingen, 1945-1989
Nationaal Archief, Den Haag
- Heffing van Rijksbelastingen 1945-2001, 065
  - Het voorbereiden, wijzigen en intrekken van algemene maatregelen van bestuur: - Houdende regels waaraan spaarregelingen dienen te voldoen om te worden beschouwt als premiespaarregeling of als winstdelingsspaarregeling. - Houdende regels met betreffende de besteding van de uitkering van de premiespaarregelingen van niet meer dan de helft van de besparingen van de werknemer ingeval deze gedurende tenminste vier kalenderjaren niet zijn opgenomen in verband met de erkenning als spaarregeling. - Houdende regels met betrekking tot de besteding, van de uitkeringen van de premiespaarregelingen, van niet meer dan het dubbele van de besparingen van de werknemer ingeval deze gedurende ten minste gedurende tien kalenderjaren niet zijn opgenomen ten behoeve van onroerende zaken en de uitkeringen uitsluitend op die wijze daartoe kunnen worden besteed in verband met de erkenning als spaarregeling. - Houdende regels met betrekking tot de wijze waarop de werknemer van de uitkering ingevolge winstdelingsregelingen kan genieten in verband met het aanmerken als spaarregeling. - Houdende regels met betrekking tot (A) aanwijzing van regelingen als spaarregelingen ook indien zij niet voldoen aan in het 4e, 5e en 6e lid gestelde eisen (B) uitsluiting van regelingen als spaarregeling ingeval zij niet dienstbaar zijn aan de bevordering van duurzaam bezit van werknemers in voldoend brede kring (Zie verder in BSD). 1965-, 108
    Grondslag: Wet op de loonbelasting 1964:
    - art. 11.4 en 11.5, vervallen bij wijziging van 1-11-1993 (Stb. 1993, 573).
    - art. 11.6, vervallen bij wijziging van 13-12-1972 (Stb. 1972, 697), vervallen bij wijziging van 1-11-1993 (Stb. 1993, 573).
    - art. 11.7, vervallen bij wijziging van 1-11-1993 (Stb. 1993, 573)
    - art. 34a.3 - 34a.5 bij wijziging van 13-12-1972 (Stb. 1972, 697), vervallen bij wijziging van 1-11-1993 (Stb. 1993, 573).
    Datum: 30-08-2005
    - Wettelijke regelingen met betrekking tot premiespaarregelingen en winstdelingsspaarregelingen., 1961-1968; 1000; OA 9952; pak
    - Wetsontwerp van een maatregel van bestuur tot wijziging van het Besluit Premiespaarregelingen en Winstdelingsspaarregelingen 1965 (13 102)., 1972-1974; 1050; A 6823
    - Ontwerpbesluit tot wijziging van het Besluit Bedrijfsspaarregelingen., 1978-1979; 172; A 9675
  - Het vaststellen, wijzigen en intrekken van de tabellen: - Van de inkomstenbelasting in verband met de loonbelastingheffing. - Van de loonbelasting voor door hem aan te wijzen (groepen van) gevallen voor een loontijdvak van een maand, en zo nodig voor andere loontijdvakken, waarin positieve of negatieve bestanddelen zijn verwerkt; bij wijziging van 27-04-1989 (Stb. 1989, 122), waarin het beloop en de belastingvrije sommen zijn verwerkt, bij wijziging van 11-05-2000 (Stb. 2000, 216), waarin de heffingskorting is verwerkt. - Voor tantièmes, gratificaties en andere beloningen die eenmaal of eenmaal per jaar worden toegekend en waarin (bij wijziging van 27-04-1989, Stb. 1989, 122) het beloop, de belastingvrije sommen en een opsomming van de jaarlonen en het belastingpercentage worden opgenomen (tabel bijzondere beloningen). - Van de loonbelasting als vervanging van de in gebruik zijnde tabellen omdat deze zijn vastgesteld op onjuist veronderstelde gegevens. Zie voor rest handeling het Rapport Institutionele Onderzoek. 1965-2000, 110
    - art. 20.1, vervallen bij wijziging van 16-11-1972 (Stb. 1972, 614), 20.4 vanaf wijziging van 30-7-1965 (Stb. 1965, 347), art. IX, vervallen bij wijziging van 16-11-1972 (Stb. 1972, 614), art. 20.5 vanaf wijziging van 20-12-1968 (Stb. 1968, 693), vervallen bij wijziging van 16-11-1972 (Stb. 1972, 614).
    - art. 20.3, vervallen bij wijziging van 16-11-1972 (Stb. 1972, 614), art. 20.4 vanaf wijziging van 30-7-1965 (Stb. 1965, 347), art. IX, vervallen bij wijziging van 16-11-1972 (Stb. 1972, 614), art. 20.5 vanaf wijziging van 20-12-1968 (Stb. 1968, 693), vervallen bij wijziging van 16-11-1972 (Stb. 1972, 614) en komt terug in art. 25.2. en 25.3, gewijzigd bij wijziging van 18-12-1997 (Stb. 1997, 735), in art. 25.2 en 25.4.
    - art. 22, vervallen bij wijziging van 16-11-1972 (Stb. 1972, 614), 20.4 vanaf wijziging van 30-7-1965 (Stb. 1965, 347), art. IX, vervallen bij wijziging van 16-11-1972 (Stb. 1972, 614), art. 20.5 vanaf wijziging van 20-12-1968 (Stb. 1968, 693), vervallen bij wijziging van 16-11-1972 (Stb. 1972, 614) en komt terug in art. 26.1.
    - art. 25.3 bij wijziging van 18-12-1997 (Stb. 1997, 735).
    Uitvoeringsbesluit Loonbelasting 1965:
    - art. 7.1, art. 8.2, vervallen bij wijziging 28-12-1989 (Stb. 1989, 603).
    Wet van 10-2-1965 (Stb. 1965, 72), tot verlaging van de Inkomstenbelasting en de Loonbelasting, art. VIII.
    Wet van 19-12-1974 (Stb. 1974, 774), wijziging tarieven Inkomstenbelasting en Loonbelasting, art. VII.
    - Wijziging van de Beschikking Loonbelasting- en Premietabellen 1972., 1972-1988; div. nrs.
      - 1972-1979, 1056; A 6824; A 9675; pak
      - 1980-1988, 596; 80/11127; pak
  - Het (jaarlijks) van rechtswege wijzigen van de bedragen in art. 20 en 18.1b (vervallen bij wijziging Wet 20-12-1984, Stb. 649) en art. 16 (vervallen bij wijziging Wet 20-12-1984, Stb. 649) van de Wet, op grond van wijziging van de bedragen in de Wet Inkomstenbelasting, die ter verhoging van de belastingvrije som dienen, vanaf 1978 aangevuld: ... volgens regels gesteld in art. 54 Wet Inkomstenbelasting met betrekking tot de overgang van oude naar nieuwe prijsindexcijfers. 1972-1989, 113
    Grondslag: Wet op de loonbelasting 1964, art. 20.6 vanaf wijziging Wet 16-11-1972, Stb. 614, gewijzigd bij Wet 14-9-1978, Stb. 465 in art. 20.7, gewijzigd bij wijziging Wet 20-12-1979, Stb. 709 in art. 20.6, gewijzigd bij wijziging Wet 20-12-1984, Stb. 649 in art. 20.9, vervallen bij wijziging Wet 27-4-1989, Stb. 122, vanaf Wet 23-12-1976, Stb. 689, art. III: art. 16.7; later art. 16.8, vanaf wijziging d.d. 19-12-1973, Stb. 630, art. 18.5, gewijzigd bij Wet 20-12-179 in art. 18.6, gewijzigd bij wijziging Wet 30-3-1983, Stb. 146 in 18.8; gewijzigd bij wijziging Wet 15-12-1983, Stb. 627 in art. 18.9, vervallen bij wijziging Wet 20-12-1984, Stb. 649.
    Wet van 14-9-1978, art. XII, Wet van 28-12-1978, Stb. 685, art. I.
    - Wijziging van de Bijstellingsbeschikking Inkomstenbelasting en Bijstellingsbeschikking Loonbelasting., 1971-1977; 1089; A 6838
    - Wijziging van de Bijstellingsbeschikking Inkomstenbelasting, Vermogensbelasting en Rechten van Successie en Schenking., 1984-1988; 566; 80/10767; pak
  - Het voorbereiden, wijzigen en intrekken van nadere bepalingen terzake van de overgang naar het schijventarief. 1972-, 122
    Grondslag: Wet van 16 november 1972, Stb. 614, tot wijziging van de Wet loonbelasting 1964 (aanpassing aan de structuur tarief inkomstenbelasting: invoering schijventarief) art. II.
    - Overgangsbeschikking Inkomstenbelasting en Loonbelasting 1972., 279; A 6918
  - Het aanwijzen en afwijzen van gevallen van inhoudingsplichtigen die de verplichtingen die met betrekking tot inhouding en berekening van de loonbelasting conform art. 4-8 (art. 6-9 vanaf Uitvoering Beschikking Loonbelasting 1972) van de beschikking moeten nakomen, onder voorwaarden, met betrekking tot door de minister aan te wijzen loon. 1965-1990, 135
    Grondslag: Uitvoeringsbeschikking loonbelasting 1965, d.d. 25 mei 1965 Stcrt. 98, art. 9, gewijzigd in: Uitvoeringsbeschikking loonbelasting 1972, art. 10.
    - Beschikking van 21 april 1971 (Stcrt. 78, nummer B70/7509) tot wijziging van de Interestbeschikking Invorderingswet, de Uitvoeringsbeschikking Successiewet 1956, de Beschikking Douane en Accijnzen Algemeen en Renteregeling Invorderingswet., 1974-1987; 100; 197; 200
  - Het opstellen, wijzigen en intrekken van een aanvullende inkomstenbelastingstabel, voor personen met een bepaald inkomen, vallende in tariefgroep III. 1950-, 205
    Grondslag: Wet van 21-12-1950, Stb. K 595, tot verlaging van de inkomstenbelasting en de loonbelasting, art. 1.3.
    Wet van 24 december 1953, Stb. 592, tot verlaging van de inkomstenbelasting en de loonbelasting, art. 1.
    Wet van 15 augustus 1955, Stb. 370, houdende wijziging van de inkomstenbelasting, de loonbelasting en de vennootschapsbelasting, art. I.
    Wet van 28 december 1960, Stb. 598, houdende verlaging van de inkomstenbelasting en de loonbelasting, art. I.2.
    Wet van 10 februari 1965, Stb. 72, tot verlaging van de inkomstenbelasting en de loonbelasting, art. III.2.
    - Vaststelling Inkomstenbelastingtabel 1962 (Stb. 451)., 1961; 1130; 310
  - Het opstellen, wijzigen en intrekken van (nadere) regels/ministeriële regelingen: - Nopens de waardering van aanspraken en van andere niet in geld genoten inkomsten. - Met betrekking tot afschrijving van aftrekbare kosten tot verwerving, inning en behoud van inkomsten en afschrijvingen op goederen welke tot het verwerven van inkomsten dienen. - Volgens welke terzake van het regelmatig reizen van de belastingplichtige tussen zijn woning of verblijfplaats en de plaats van zijn werkzaamheden uitsluitend een door de minister te bepalen bedrag tot de aftrekbare kosten wordt gerekend en vergoedingen terzake van dat reizen in afwijking van de Wet loonbelasting geheel of gedeeltelijk tot het loon (vanaf 1967: inkomsten uit arbeid) gerekend worden. - Betreffende het aanwijzen van grote woongebieden waarbinnen het reizen gelijkgesteld wordt met reizen over een afstand van niet meer dan 10 km. - Naar welke, in verband met de kinderaftrek, wordt beoordeeld of a) een kind in belangrijke mate op kosten van belastingplichtige wordt onderhouden b) een kind buiten staat (vanaf 1976: ten gevolge van ziekte of gebreken) zal zijn om de helft (1967: 55%) te verdienen van hetgeen lichamelijk en geestelijk gezonde kinderen en die in gelijke omstandigheden verkeren kunnen verdienen. - Betreffende het vaststellen van de termijn waarbinnen verzoeken aan de inspecteur gericht moeten worden om bestanddelen van het belastbaar inkomen van een Zie voor rest handeling het Rapport Institutionele Onderzoek. 1965-, 245
    Grondslag: Wet op de inkomstenbelasting 1964, rt. 34, gewijzigd in art. 34.2, art. 35, vervallen bij wijziging Wet 24-12-1970, Stb. 604, art. 36.1, vervallen bij wijziging Wet 24-12-1970, Stb. 604, art. 37.3, vervallen bij wijziging Wet 30-12-1983, Stb. 690, art. 56.4, vervallen bij wijziging Wet 20-12-1979, Stb. 709, art. 61.3, vervallen bij wijziging Wet 16-11-1972, Stb. 613, art. 62.3, gewijzigd bij wijziging Wet 27-4-1989, Stb. 122 in art. 62.4, art. 63.3, vanaf wijziging Wet 24-12-1970, Stb. 604, art. 63.2, vervallen bij Wet 19-12-1973, Stb. 633, art. 65.3, vervallen bij wijziging Wet 27-4-1989, Stb. 122, art. 86.1, vervallen bij wijziging Wet 3-6-1987, Stb. 294, art. 23.2, vanaf wijziging Wet 1-2-1967, Stb. 68, vervangen bij wijziging Wet 27-4-1989, Stb. 123 door art. 23.4 en 23.3, vanaf wijziging Wet 4-7-1990, Stb. 355, art. 36 vanaf wijziging Wet 24-12-1970, Stb. 604, gewijzigd bij wijziging Wet 27-4-1989, Stb. 122 in art. 36.2, vanaf wijziging Wet 27-4-1989, Stb. 123, art. 36.2a, art. 46.2c, vanaf wijziging Wet 24-12-1970, Stb. 604, gewijzigd bij wijziging Wet 20-12-1979, Stb. 709 in art. 46.3c, art. 46.3, vanaf wijziging Wet 24-12-1970, Stb. 604, vanaf wijziging Wet, art. 46.4, later art. 46.6, art. 36a, vanaf wijziging Wet 23-4-1971, Stb. 260, art. 53.5, bij wijziging Wet 16-11-1972, Stb. 613 is de tekst opnieuw vastgesteld, vervallen bij wijziging Wet 20-12-1979, Stb. 709, art. 46.2d, vanaf wijziging Wet 19-12-1973, Stb. 630, gewijzigd bij wijziging Wet 20-12-1979, Stb. 709 in art. 46.3d, art. 46.Id, vanaf wijziging Wet 23-11-1977, Stb. 648, vervallen bij wijziging Wet 27-4-1989, Stb. 122, art. 68a, vanaf wijziging Wet 29-6-1978, Stb. 368 (WIR), vervallen bij wijziging Wet 28-12-1989, Stb. 601, art. 46.2, vanaf wijziging Wet 20-12-1979, Stb. 709, art. 46.2, vanaf wijziging Wet 20-12-1979, Stb. 709, art. 29a.1, vanaf wijziging Wet 21-6-1980, Stb. 334, art. 29a1+5d, vanaf wijziging Wet 21-6-1980, Stb. 334, art. 29a.4, vanaf
    - Vergoeding van reiskosten voor het dagelijks reizen tussen woon- en standplaats en in de standplaats. Vergunning tot het wonen buiten de standplaats., 1964-1968; 200; pak
    - Wijziging van de Uitvoeringsbeschikking Inkomstenbelasting 1964 (Stcrt. 253)., 1965-1986; 581; OA 9953; 80/11125; pak
    - Wijziging van enige uitvoeringsbeschikkingen betrekking hebbende op de heffing van inkomsten-, vermogens- en loonbelasting en premies volksverzekeringen., 1971-1977; div. nrs.
      - 1971-1975, 201; pak
      - 1975-1977, 1043; A 6614; pak
    - Wijziging van de Uitvoeringsbeschikking Inkomstenbelasting 1964., 1986-1988; 710; 80/11427
  - Het jaarlijks wijzigen van in de Wet genoemde bedragen van: - Het in aanmerking te nemen deel van de winst als zijnde bestanddeel van het inkomen voor de in de onderneming werkende echtgenoot (art. 5, vervallen 20-12-1984, Stb. 649). - De minimale of maximale toevoeging aan de oudedagsreserve (art. 44e). - Afname van de oudedagsreserve in verband met genoten winst (art. 44f). - Verschuldigde belasting in de belastingtabel, de belastingvrije sommen voor de tariefgroep, alsmede de indeling hierin, en de verhogingen hiervan in verband met kinderaftrek, arbeidsongeschiktheidsaftrek, alleenstaande-oudertoeslag of het bereiken van de 65-jarige leeftijd (art. 53). - Voor vrijstellingen voor stamrechten bedongen bij het beëindigen van een onderneming (art. 19, vanaf 1977), rekening houdend bij de berekening met het recht op kinderbijslag van de belastingvrije som wegens kinderaftrek voor indeling in bepaalde tariefgroepen (art. 53.4a-d) en de tabelcorrectiefactor waarbij het prijsindexcijfer wordt gehanteerd (Uitvoering Besluit art. 1b, met ingang van 1974). - In aanmerking te nemen investeringen en de percentages die in acht genomen worden voor de in aanmerking te nemen investeringsbijdrage (art. 61a, 61b en 61c, vanaf 1978). - In aanmerking te nemen kosten als aftrekpost voor uitgaven terzake van arbeidsongeschiktheid of ouderdom (art. 46.4, vanaf 30-3-1983). Zie voor rest handeling het Rapport Institutionele Onderzoek. 1972-1989, 259
    Grondslag: Wet op de inkomstenbelasting 1964, vanaf wijziging Wet 16-11-1972, Stb. 612, art. 54.1, vervallen 27-4-1989, Stb. 122, met ingang van 1990 geldt een nieuwe tariefstructuur in de Wet van 27-4-1989, Stb. 122, art. 53 wordt aangekondigd dat de nieuwe belastingtabellen en de vaststelling van belastingvrije sommen en de basisaftrek bij Wet worden vastgesteld, in praktische zin zal het wijzigen hiervan geschieden bij ministeriële regelingen die ook andere bedragen in de Wet wijzigen conform art. 66b en art. 66c: zie afzonderlijke handelingen bij art. 53, 66b en 66c.
    - Wijziging van de Bijstellingsbeschikking Inkomstenbelasting en Bijstellingsbeschikking Loonbelasting., 1971-1977; 1089; A 6838
    - Wijziging van de Bijstellingsbeschikkingen Inkomstenbelasting 1978 - 1980., 1977-1979; 1101; A 9679
    - Wijziging van de Bijstellingsbeschikking Inkomstenbelasting, Vermogensbelasting en Rechten van Successie en Schenking., 1984-1988; 566; 80/10767; pak
  - Het samen met de ministers van Economische Zaken (eerstverantwoordelijk) en Sociale Zaken voorbereiden, wijzigen en intrekken van een algemene maatregel van bestuur houdende aanwijzing van gemeenten, waarvoor met betrekking tot investeringen in gebouwen, installaties, luchtvaartuigen, zeeschepen en overige bedrijfsmiddelen het percentage van het investeringsbedrag dat in aanmerking genomen wordt voor de investeringsbijdrage, alsmede waarvoor het percentage dat op grond van conjuncturele overwegingen daarvoor is vastgesteld, wordt verhoogd in verband met de sociaal-economische toestand en werkgelegenheid in de aangewezen gemeenten. 1978-1984, 273
    Grondslag: Wet op de inkomstenbelasting 1964, art. 61d.1, vanaf wijziging Wet 29-6-1978 (WIR), vervallen bij wijziging Wet 5-7-1984, Stb. 366.
    - Wijziging van de Uitvoeringsbeschikking Selectieve Investeringsheffing., 1978-1981; 675; 80/3640; A 9685
  - Het (mede-) opstellen, wijzigen en intrekken van algemene maatregelen van bestuur: - Houdende nadere regelen betreffende het op verzoek verlenen van een teruggaaf ingeval de belastingplichtige binnen het Rijk woont en gedurende een tijdvak van drie aaneengesloten hele kalenderjaren winst uit een zelfde onderneming dan wel inkomsten uit een zelfde dienstbetrekking heeft genoten, voor zover de belasting die over dat tijdvak is geheven het verschuldigde belastingbedrag indien de winst of inkomsten gelijkmatig aan die drie jaren zou zijn toegerekend met een bepaald bedrag overtreft, onder de voorziening die de Kroon nodig oordeelt in verband met de samenloop van andere bepalingen, strekkende tot matiging van de gevolgen van het heffen van belastingen per kalenderjaar. - Betreffende het verstrekken van inlichtingen door in art. 49 AWR bedoelde personen en lichamen van schriftelijke inlichtingen betr. feiten waarvan de kennisneming van belang kan zijn voor het bepalen van het inkomen van derden. - Houdende andere in het kader van deze Wet passende nadere regelen ter aanvulling van in de Wet geregelde onderwerpen (algemene delegatiebevoegdheid). - Volgens welke, onder daarbij te stellen voorwaarden, voor de heffing van de inkomstenbelasting de werkzaamheden, rechten en verplichtingen van een NV vanaf 1971, nv/bv met beperkte aansprakelijkheid, welker bezittingen uitsluitend of hoofdzakelijk Zie voor rest handeling het Rapport Institutionele Onderzoek. 1965-, 297
    Grondslag: Wet op de inkomstenbelasting 1964, art. 67, vervallen bij wijziging Wet 27-4-1989, Stb. 122, art. 67, vervallen bij wijziging Wet 27-4-1989, Stb. 122, art. 67, 68, 74.2, vervallen bij wijziging Wet 27-4-1989, Stb. 122, art. 53.3, vanaf wijziging Wet 23-4-1971, Stb. 259, gewijzigd en opnieuw vastgesteld met ingang van 1973 bij Wetten 16-11-1972, Stb. 612 en 613 in art. 52.2, vervangen in wijziging Wet 27-4-1989, Stb. 122 door art. 66b.2,
    art. 64.5, vanaf wijziging Wet 29-11-1972, Stb. 695, bij het van kracht worden van de Wet vernummerd in art. 64.4, vervangen bij wijziging Wet 27-4-1989, Stb. 122 door art. 66c.2, art. 54.1 vanaf wijziging Wet 19-12-1973, Stb. 631, vervallen bij wijziging Wet 27-4-1989, Stb. 122, art. 25a.5, vanaf wijziging Wet 28-12-1989, Stb. 599, art. 45a.3, vanaf wijziging Wet 12-12-1991, Stb. 697.
    - Uitvoeringsbesluit Loonbelasting 1965 en Uitvoeringsbesluit Inkomstenbelasting 1964., 1965-1967; 961; OA 9414; pak
    - Wijziging van het Uitvoeringsbesluit Inkomstenbelasting 1964., 1971-1983; div. nrs.
      - 1971-1974, 303; A 6921; pak
      - 1975-1979, 1114; A 9682
      - 1979-1983, 394; 80/3636; pak
  - Het in de bepalingen betreffende de aanhaling van de Wet inkomstenbelasting 1960, de Wet loonbelasting 1960, de Wet vermogensbelasting 1960, de Wet vennootschapsbelasting 1960 en de Wet dividendbelasting 1960 vervangen van het jaartal 1960 door het jaartal waarin zij in het Staatsblad geplaatst worden. 1965-1989, 301
    Grondslag: Wet op de inkomstenbelasting, art. 96, vervallen bij wijziging Wet 27-4-1989, Stb. 122.
    - Uitvoering van artikel 96, eerste lid, van de Wet op de Inkomstenbelasting 1960., 1964; 981; OA 9415
  - Het voorbereiden, wijzigen en intrekken van algemene maatregelen van bestuur: - Houdende de bepaling dat een Nederlandse militair geacht wordt blijvend buiten het Rijk werkzaam te zijn. - Houdende aanvullende en afwijkende regels, terzake van de heffing van successie- en schenkingsrecht, van nalatenschappen en schenkingen door ingezetenen die binnen een in de wet genoemde termijn na het verlaten van het Rijk overlijden of doen alsmede met betrekking tot vermindering met hetgeen in het buitenland reeds is betaald aan belasting, betreffende: 1) de termijnen binnen welke verplichtingen moeten worden nagekomen of rechten kunnen worden nagekomen. 2) de regeling van de wijze waarop in het buitenland betaalde belasting verrekend wordt. 3) de verplichting om, zo het leggen van conservatoir beslag niet mogelijk is, zekerheid te stellen. - Houdende (in verband met heffing van het recht van overgang) vaststelling dat in de Staat, waarin de erflater of schenker bij overlijden en schenking woonplaats had, hetzij zodanige andere vermogensbestanddelen. Bij wijziging van 1966 (Stb. 1966, 275): bezittingen, nagelaten of geschonken door niet in die Staat wonenden, middellijk of onmiddellijk onderworpen zijn aan een belasting die gelijksoortig is aan het recht van overgang, dan wel voor de regeling van die belasting dergelijke schulden niet mogen worden afgetrokken. Zie voor rest handeling het Rapport Institutionele Onderzoek. 1956-1993, 379
    Grondslag: Successiewet 1956, art. 2.1b bij Wet van 8-11-1984 (Stb. 1984, 545), art. 3.4, vervallen 8-11-1984 (Stb. 1984, 545).
    Successiewet 1956, art. 5.2, onder 2e.
    Successiewet 1956, art. 21, onder I, letter e, gewijzigd bij wijziging van 8-11-1984 (Stb. 1984, 545),in art. 21.6.
    Successiewet 1956, art. 21, onder II, gewijzigd bij wijziging van 8-11-1984 (Stb. 1984, 545), in art. 21.8.
    Successiewet 1956, art. 34.
    Successiewet 1956, art. 59a.1, vanaf wijziging van 8-11-1984 (1984, Stb. 544), vervallen bij wijziging van 30-5-1990 (Stb.1990, 222).
    - Ontwerpbesluit tot wijziging van het Uitvoeringsbesluit Successiewet 1956 en het Uitvoeringsbesluit Vermogensbelasting 1964., 1964-1968; 744; A 3785
    - Ontwerpbesluit tot wijziging van het Uitvoeringsbesluit Successiewet 1956, het Uitvoeringsbesluit Vermogensbelasting 1964, het Uitvoeringsbesluit Omzetbelasting 1968 en het Uitvoeringsbesluit Belastingen van Rechtsverkeer., 1979; 745; A 9673
  - Het opstellen, wijzigen en intrekken van regels/ministeriële regelingen: - Met betrekking tot het doen van schriftelijke aangifte ten behoeve van de heffing van rechten van successie, schenking en overdracht en de vermelding van eventuele nadere gegevens (art. 39, 41). - Met betrekking tot het delegeren aan de Belastingdienst van het afwijzen of toewijzen van verzoeken om in bijzondere gevallen de termijn van het doen van aangifte te verlengen. - Met betrekking tot het delegeren van - onder het stellen, wijzigen en intrekken van aanwijzingen - aan de Belastingdienst, met betrekking tot het afwijzen/toewijzen van verzoeken om in bijzondere gevallen of (vanaf 1980) ingeval van verkrijging van niet ter beurze genoteerde aandelen in een onderneming of vermogen uitstel de onderneming in gevaar zou brengen, uitstel van betaling en (vanaf 1980) betaling in termijnen toe te staan van successie-, schenkings- en overgangsrecht. - Betreffende het vaststellen van de interest die verschuldigd is over het bedrag aan rechten indien de termijn van aangifte verstreken is. - Volgens welke gegevens, door verzekeraars en degenen die uitkeringen van levensverzekering of derdenbeding doen, dienen te worden verstrekt welke voor de uitvoering van de wet van belang zijn. Zie voor rest handeling het Rapport Institutionele Onde rzoek. 1956-, 386
    Grondslag: Successiewet 1956, art. 36, vervallen bij wijziging Wet 8-11-1984, Stb. 545, 39, 41, 73, art. 48, vervallen 8-11-1984, Stb. 545, art. 65, vervallen bij wijziging Wet 30-5-1990, Stb. 222, art. 70, vervallen bij wijziging Wet 26-3-1987, Stb. 120, art. 75.1 en art. 80, vervallen 8-11-1984, Stb. 545.
    - Wijziging van de Uitvoeringsbeschikking Successiewet 1956., 1972; 315; A 6928
    - Beschikking van 21 april 1971 (Stcrt. 78, nummer B70/7509) tot wijziging van de Interestbeschikking Invorderingswet, de Uitvoeringsbeschikking Successiewet 1956, de Beschikking Douane en Accijnzen Algemeen en Renteregeling Invorderingswet., 1974-1987; 100; 197; 200